【裁判字號】    98,交聲,246
【裁判日期】    980826
【裁判案由】    聲明異議
【裁判全文】
臺灣屏東地方法院交通事件裁定         98年度交聲字第246號
原處分機關  交通部公路總局高雄區監理所屏東監理站
異  議  人  甲○○
上列受處分人因違反道路交通管理處罰條例案件，對於交通路公
路總局屏東監理站民國98年6 月10日所為之處分（原處分案號：
屏監違字第裁82-ZHB103048號），聲明異議，本院裁定如下：
    主  文
異議駁回。
    理  由
一、原處分意旨略以：受處分人即異議人甲○○（下稱異議人）
    所有VY-3725 號自用小客車於民國98年2 月23日15時23分被
    警逕行舉發「限速110 公里、經雷達測定時速123 公里、超
    速13公里」違規有公警局交字第ZHB103048 號違規單可參，
    爰依道路交通管理處罰條例第33條第1 項第1 款、第85條第
    1 項規定，裁處異議人罰鍰新臺幣（下同）3,000 元，並依
    道路交通管理處罰條例第63條第1 項記違規點數1 點，核無
    違誤。
二、異議意旨略以：異議人依據國道公路警察局第八警察隊白河
    分隊所舉發之照片上樹木之型態，研判該處並非北上307.5
    公里。再者，關於舉證員警操作測速照相器是否會操作，是
    否有操作該儀器之相關證照或學歷等，為此聲明異議，請求
    撤銷原處分等語。
三、查異議人甲○○前於98年2 月23日15時23分許，駕駛車號VY
    -3725 號自用小客車，行經國道三號北上307.5 公里處時，
    因被舉發有「汽車行駛高速公路速度超過規定之最高時速未
    滿20公里」之違規，有國道公路警察局第八警察隊白河分隊
    公警局交字第ZHB103048 號違規事件舉發通知單暨採證照片
    附卷可按，並據異議人所不爭執，以上情事可堪認定為事實
    。
四、異議人雖以前開情詞置辯，惟查：
  (一)本件係依科學儀器取得證據資料，證明違規行為，有雷達
      測距儀採證照片可資參照。而該雷達測速儀（廠牌：GATS
      -OMETER 、型號：(一)主機:TYPE 24、(二)天線:TYPE 24、器
      號：(一)主機:2448 、(二)天線:2446） 係經濟部標準檢驗局
      檢定合格後，核發雷達測速儀檢定合格證書1 紙（檢定合
      格單號碼：MOGA0000000A、MOGA0000000B），本次係在97
      年9 月27日檢定合格，效期至98年9 月30日止，此有經濟
      部標準檢驗局97年9 月30日日出具雷達測速儀檢定合格證
      書在卷可按（見本院卷第6 頁）。是以本件既經科學方法
      拍攝採證，復無證據證明該儀器有何等故障或誤判情事，
      則該科學儀器所取得之證據資料，應認為正確無誤，異議
      人所辯委無足採。
  (二)次查，全國各路段之速限標準，乃係由各縣市政府交通主
      管機關及警察機關，依據各路段之交通狀況、用路情狀、
      及壅塞情形，因時因地制宜，本非定制。是故本件系爭路
      段（國道三號北上307.5 公里）經限定速限110 公里，當
      無不合。是異議人顯有前述之違規事實，應堪予以認定。
五、綜上所述，異議人確有於前揭時、地駕駛上開自用小客車行
    駛高速公路速度超過規定之最高時速未滿20公里之違規行為
    無訛。從而，原處分機關依道路交通管理處罰條例第33條第
    1 項第1 款暨違反道路交通管理事件統一裁罰基準表第33條
    第1 項第1 款裁處繳納罰款新台幣3,000 元，並依同條例第
    63條第1 項記違規點數1 點，核無違誤。異議人聲明異議，
    為無理由，應予駁回。
六、據上論斷，應依道路交通案件處理辦法第19條，裁定如主文
    。
中    華    民    國    98    年    8     月    26    日
                  交通法庭      法  官  潘正屏
以上正本證明與原本無異。
如不服本裁定應於收受送達後5 日內向本院提出抗告書狀敘述抗
告之理由抗告於台灣高等法院高雄分院。
中    華    民    國    98    年    8     月    26    日
                                書記官  唐明煌


司法院資訊處製作；財團法人民間司法改革基金會備份。
